---
title: Shiny Giris
author: Melike Fatma Alkan -
        Irem Koyunlu -
        Busra Caliskan -
        Irem Alkoyunlu -
        Esmanur Ates 
output: html_document
runtime: shiny
---


kaynak:https://canholyavkin.github.io/blog/rk13/r-shiny.html             https://www.youtube.com/watch?v=ztZflaWuIH0&t=25s

Her ne kadar RStudio ile birlikte gelse de, Shiny uygulamalari tasarlamak icin Shiny paketine ihtiyacimiz var. Bunun icin oncelikle paketimizi yukleyelim.

Daha sonra File->New File->R Markdown->Shiny secenegi ile Markdown kisminda Shiny acilir.

Kullanici tarafindan girilebilecek degerler, yazi, sayi, tarih veya bir dosya olabilir. Shiny, her bir tip input icin size hazir widget’lar sunmaktadir. Ornegin;
yazi girilmesini istediginiz bir kutu koymak isterseniz textInput(),
tarih girmek isterseniz dateInput(), 
coktan secimli menu koymak isterseniz selectInput() vb. fonksiyonlarini koymaniz yeterli olur.

```{r setup, include=FALSE}
knitr::opts_chunk$set(echo = TRUE)
```

library(shiny)

# dateInput()

Bu kod tekli olarak tarih secme imkani saglar.

```{r}
dateInput(inputId='DateChoise','Tarih Seciniz')

```

Tarih formati degistirilebilir.

```{r Date-input}
dateRangeInput(inputId = 'dateRangechoise2',
               label = 'Tarih Seciniz',
               format='mm/dd/yyyy'
               )
```

# dateRangeInput()

Bu kod ise ikili olarak tarih secme imkani saglar.

```{r}
dateRangeInput(inputId='DateRangeChoise','Tarih Araligi Seciniz')
```


# textInput()

Kisa metin girmek icin bosluk bu sekilde olusturulur.

```{r}
textInput(inputId = 'TextSample', label ='Metin Giriniz ')

```

# textAreaInput()

Metin girmek icin daha genis bir bosluga ihtiyacimiz varsa bu kod kullanilir.

```{r}
textAreaInput(inputId = 'TextAreaSample',label = 'Metin Giriniz')
```

# passwordInput()

Sifre girmek icin bir bosluk olusturur.Girilen sifre gizli gosterilir.

```{r}
passwordInput(inputId = 'passwordSample', label = 'Sifreyi Giriniz')
```

# SelectInput()

Bir deger listesinden bir veya daha fazla oge secmek icin kullanilabilecek bir secim listesi olusturur.

```{r select-input}
selectInput(
  inputId = 'ExampleDropDown', label = 'Bir Secim Yapin',
  choices = list('1. deger'=1,
                 '2. deger'=2,
                 '3. deger'=3)

)
```

# renderPrint()

Olusturulan secim listesinde secmis oldugumuz degere karsilik gelen ciktiyi verir.

```{r print-select-input}
renderPrint(input$ExampleDropDown
)
```

# sliderInput()

Bir araliktan sayisal bir deger secmek icin bir kaydirici pencere araci olusturur.
Bu kod kaydiriciyi tek tarafli olarak olusturur.

```{r slider-input}
sliderInput(
  inputId = 'SliderExample', label = 'Aralik Seciniz',
  min = 0, max = 100, value = 50
)

```

Bu kod ile kaydiriciyi cift tarafli olarak degistirmemiz mumkun olacaktir.

```{r}
sliderInput(
  inputId = 'SliderExample', label = 'Araliklari Seciniz',
  min = 0, max = 100, value = c(10,50)
)

```

# checkboxInput()
 
Tekli secim kutusunu olusturur. 
 
```{r checkbox-input} 
checkboxInput(inputId = 'CheckExample',
              label = 'Tekli Secim Kutusu'
)
```

# checkboxGroupInput()

Coklu secim kutusunda birden fazla secim yapilabilir.

```{r}
checkboxGroupInput(
  inputId = 'CheckGroupSample',
  label = 'Coklu Secim Kutusu',
  choices = list('A','B','C')
)

```

# radioButtons()

Coklu secim kutusunda tek bir secim yapilmasini saglar.

```{r radio-buttons}
radioButtons(inputId = 'RadioSample', label = 'Secim Yapiniz',
             choices = list('A','B','C'))

```

